臺灣高雄地方法院刑事判決　　　　　　 96年度簡上字第937號
上　訴　人
即　被　告　丙○○
上列上訴人因家暴傷害罪案件，不服本院高雄簡易庭中華民國95
年8 月30日96年度簡字第4638號簡易判決（聲請簡易判決處刑案
號：96年度偵字第17410 號），提起上訴，本院管轄之第二審合
議庭判決如下：
    主  文
上訴駁回。
丙○○緩刑貳年，緩刑期內付保護管束。
    事實及理由
一、本案經本院審理結果，認第一審以被告丙○○所為係犯刑法
    第277 條第1 項之傷害罪，所犯亦屬家庭暴力防治法第2 條
    第2 項之家庭暴力罪，惟因家庭暴力防治法之上開條文並無
    罰責之規定，因此應僅依刑法傷害罪規定予以論罪科刑，判
    處拘役40日、50日，定應執行拘役70日，如易科罰金，以新
    臺幣（下同）1000元折算1 日，其認事用法均無違誤，量刑
    亦屬妥當，應予維持，並引用第一審判決書記載之事實、證
    據及理由（如附件）。
二、上訴人即被告之上訴意旨係以：上訴人坦承有毆打告訴人乙
    ○○○，惟已深感後悔，經向告訴人道歉後，已取得告訴人
    之諒解，且雙方業已和好，另因上訴人乃家中唯一之經濟來
    源，收入非多，經濟環境不佳，平日生活狀況已甚拮据，實
    無力再負擔原審判決所定之易科罰金，一旦入監服刑，對家
    庭生活將影響甚巨，請求改判較輕之刑並諭知宣告緩刑等語
    。
三、按法官於有罪判決中，究應如何量處罪刑，為實體法賦予審
    理法官裁量之刑罰權事項，法官行使此項裁量權，自得依據
    個案情節，參諸刑法第57條所定各款犯罪情狀之規定，於該
    法定刑度範圍內，基於合義務性之裁量，量處被告罪刑，此
    項量刑之裁量權，乃憲法所保障法官獨立審判之核心，法院
    行使此項裁量權，雖非得任意為之，仍應受一般法律原理原
    則之拘束，即仍須符合法律授權之目的、法律秩序之理念、
    國民法律感情及一般合法有效之慣例等規範，尤其應遵守比
    例原則及平等原則之意旨，否則即可能構成裁量濫用之違法
    （最高法院86年度台上字第7655號判決參酌），然如非有裁
    量逾越或裁量濫用之明顯違法情事，自不得擅加指摘其違法
    或不當，即使上級法院對下級法院裁量權之審查，亦應同此
    標準，此不僅在保障法官不受任何制度外之不當干涉，更保
    障法官不受制度內的異質干涉，此方符憲法第80條所宣示獨
    立審判之真義；易言之，量刑輕重係屬事實審法院得依職權
    自由裁量之事項，苟已斟酌刑法第57條各款所列情狀而未逾
    越法定刑度，不得遽指為違法（最高法院72年台上字第6696
    號、75年台上字第7033號判例可資參照），又在同一犯罪事
    實與情節，如別無其他加重或減輕之原因，下級審量定之刑
    ，亦無過重或失輕之不當情形，則上級審法院對下級審法院
    之職權行使，原則上應予尊重（最高法院85年度台上字第
    2446號判決可資參酌）。經查，原審判決所認定被告傷害之
    犯罪事實，業據被告於本院審理中坦承不諱，且有健仁醫院
    受理家庭暴力事件驗傷診斷書、健仁醫院96年7 月13日健仁
    字第0960000230號函暨病歷資料在卷可稽（見警卷第8 頁、
    偵卷第9 至19頁），復與證人即告訴人乙○○○證述情節相
    符，足認被告自白確與事實相符，本件事證明確，被告犯行
    堪以認定。原審依刑法第277 條第1 項、第41條第1 項前段
    ，刑法施行法第1 條之1 ，就被告之2 次犯行分別判處拘役
    40日、50日，定應執行拘役70日，並諭知易科罰金之折算標
    準，認事用法均稱妥適，量刑亦無裁量逾越或濫用之情事，
    本件被告上訴意旨指摘原審量刑過重，請求撤銷改判較輕之
    刑，為無理由，應予駁回。
四、另查，被告前未曾受有期徒刑以上刑之宣告，有臺灣高等法
    院被告前案紀錄表1 紙在卷可稽，茲念其僅因一時失慮，致
    罹刑典，嗣本件上訴後，被告已與告訴人達成和解，告訴人
    並表明就被告上開犯行不予追究，有調解回報單及撤回告訴
    狀各1 紙在卷可查（見96年度簡上字第937 號卷第23、24頁
    ），是經此偵審程序，被告當能知所警惕，應無再犯之虞，
    本院認所宣告之刑以暫不執行為適當，而依刑法第74條第1
    項第1 款之規定，宣告緩刑2 年，以啟自新，並依家庭暴力
    防治法第38條第1 項之規定，諭知緩刑期內付保護管束。
據上論斷，應依刑事訴訟法第455 條之1 第1 項、第3 項、第36
8 條、第364 條、第373 條，刑法第74條第1 項第1 款，家庭暴
力防治法第38條第1 項，判決如主文。
本案經檢察官甲○○到庭執行職務。
中　　華　　民　　國　　96　　年　　11　　月　　29　　日
                  刑事第十二庭  審判長法　官  洪碩垣
                                      法  官  施介元
                                      法  官  葉文博
以上正本證明與原本無異。
不得上訴。
中　　華　　民　　國　　96　　年　　11　　月　　29　　日
　　　　　　　　　　　　　　　  　　　書記官  李柏親
附錄論罪科刑法條：
中華民國刑法第277條第1項
(普通傷害罪)
傷害人之身體或健康者，處 3 年以下有期徒刑、拘役或 1 千元
以下罰金。
家庭暴力防治法第38條第1項
（緩刑期內付保護管束者應守事項）
犯家庭暴力罪或違反保護令罪而受緩刑之宣告者，在緩刑期內應
付保護管束。
